臺灣臺北地方法院刑事判決　　　　　　　　　　　　　　九十年度交訴字第四三號
　　公　訴　人　臺灣臺北地方法院檢察署檢察官
　　被　　　告　乙○○
右列被告因公共危險等案件，經檢察官提起公訴（九十年度偵字第三四五七號），本
院判決如左：
    主      文
乙○○從事業務之人，因業務上之過失傷害人，累犯，處有期徒刑伍月；又駕駛動力
交通工具肇事，致人受傷而逃逸，累犯，處有期徒刑拾月。應執行有期徒刑壹年貳月
。
    事      實
一、乙○○為受僱於擴揚有限公司之送貨員，平日以駕車送貨為業，為從事駕駛業務
    之人。其曾因賭博案件，於民國八十五年間經台灣宜蘭地方法院判處有期徒刑六
    月，併科罰金四萬五千元確定，有期徒刑部分於八十五年五月七日易科罰金執行
    完畢，詎仍未知戒慎，明知其在八十九年六月二十八日凌晨一時起至五時許止，
    在台北縣板橋市○○路五十巷十三號二樓住處飲用金門高梁酒，已達酒醉不能安
    全駕駛動力交通工具之程度（其觸犯刑法第一百八十五條之三之罪部分，業經台
    灣板橋地方法院檢察署提起公訴，並經台灣板橋地方法院以八十九年度交易字第
    六三一號判決有罪確定），猶為散心，駕駛車號ＤＡ—六○七二號自小客車外出
    至台北縣市一帶兜風，迨至當日上午六時四十分許，其駕車沿台北市○○區○○
    路東往西方向行駛於該路段內側車道，行經西藏路、萬大路口時，本應注意車輛
    行駛時，駕駛人應注意車前狀況，隨時採取必要之安全措施，及汽車行駛至交岔
    路口，行進、轉彎應遵守燈光號誌，而依當時天候晴、日間自然光線、柏油路面
    、乾燥、無缺陷、無障礙物、視距良好等情，又無不能注意情事，其竟因酒後反
    應與判斷能力降低，疏未注意，於通過上開交岔路口時闖越紅燈逕予前行，適未
    曾考領駕駛執照之丁○○騎乘ＫＦＡ－二四六號重型機車，沿台北市○○路南往
    北方向行駛，遵循交岔路口綠燈號誌前行亦行經該路口，丁○○因避煞不及，所
    騎乘機車後方遭乙○○所駕駛汽車撞及，丁○○因而人車倒地，受有右足撕裂傷
    六乘零點五乘零點五公分、右足第二趾近端指骨開放性骨折、左足擦傷四乘三公
    分、左膝擦傷三乘二公分、左手擦傷零點五乘零點五公分等傷害。乙○○於駕車
    肇事致丁○○受傷後，竟另行起意逕自加速往板橋方向逃逸。嗣因目擊者甲○○
    記下乙○○所駕駛汽車之車號報警處理，經警傳喚乙○○到案，始知上情。
二、案經丁○○訴由台北市政府警察局萬華分局報告台灣台北地方法院檢察署檢察官
    偵查起訴。
    理      由
一、訊據被告乙○○固不否認於肇事時係以駕車送貨為業，並有於前述時間酒醉駕車
    行經前述肇事地點，且因前述駕駛上之過失致告訴人受傷之情，惟辯稱：伊於事
    發當時並未察知駕車肇事，故非故意逃離現場云云。經查：
    (一)被告於前述時、地有前述未注意車前狀況、至交岔路口未遵號誌指示通行等過
      失，駕駛前開汽車撞及依照號誌騎乘機車之告訴人，而使告訴人受有前開傷害
      ，及伊於肇事後逕自逃逸等事實，業據告訴人於警訊、偵查及本院審理中指訴
      綦詳，並經目擊證人甲○○於警訊、本院調查時證述明確（偵卷第九頁台北市
      政府警察局交通事故談話紀錄表、本院九十年十二月二十一日訊問筆錄參照）
      。而被告於事發時確已達酒醉不能安全駕駛動力交通工具之程度，亦有酒精濃
      度測試單、警製刑法第一百八十五條之三案件測試觀察紀錄表（附於台灣板橋
      地方法院檢察署八十九年度偵字第一二二八六號案卷第十三頁、第十頁）、台
      灣板橋地方法院八十九年度交易字第六三一號刑事判決書在卷可稽。
    (二)被告雖矢口否認事發後隨即察知肇事情節，惟觀諸卷內道路交通事故調查表所
      載，事發後告訴人之機車倒地滑行，在肇事之交岔路口造成四點八公尺之刮地
      痕、告訴人倒地後之血跡尚在離刮地痕末端約三公尺遠處，可知該碰撞之力道
      甚鉅，方會造成如告訴人所言事發後其人車都飛出去之情況（本院九十年十二
      月二十一日訊問筆錄參照），被告於駕車途中突與告訴人騎乘之機車發生猛力
      碰撞，衡情伊豈有不知之理？再參以證人甲○○證稱其於事發時距碰撞發生地
      只有五、六公尺之距離，其清楚看見被告於事發後車行曾頓一下、隨即加速駛
      離現場等語（本院九十年十二月二十一日訊問筆錄參照），益證被告確實已明
      知伊駕車肇事之情，被告辯稱伊並不知於該交岔路口駕車肇事致告訴人受傷，
  亦未故意逃逸云云，誠為卸責之詞，並無可採。被告既明知肇事，未即下車採
      取救護或其他必要措施並向警察機關報告，逕予駕車駛離現場，伊有肇事逃逸
      之事實，洵堪認定。
二、按汽車行駛時，駕駛人應隨時注意車前狀況，並隨時採取必要之安全措施；又汽
    車行駛至交岔路口時，行進、轉彎應遵守燈光或交通警察之指示，道路交通安全
    規則第九十四條第三項、第一百零二條第一項第一款分別定有明文。被告為已考
    領駕照之駕駛人，對前引交通安全規則實難諉稱不知，而依卷內道路交通事故調
    查報告表所載，事發當時天候晴、日間自然光線、柏油路面、乾燥、無缺陷、無
    障礙物、視距良好，並無不能注意情事，被告竟於酒後反應與判斷能力均不佳之
    狀況下，駕車行經西藏路、萬大路交岔路口時，疏未注意車行前方告訴人正騎乘
    機車遵照號誌指示行經該路口，復未遵照號誌指示擅自闖越紅燈逕予前行，致駕
    車與告訴人騎乘之機車發生碰撞致告訴人成傷，被告就本件事故之發生為有過失
    ，至屬明確。而告訴人亦因本件事故受有如事實欄所載之傷害，有台北市立和平
    醫院出具之診斷書在卷可稽，告訴人所受傷害與被告之過失行為間有相當因果關
    係。又被告於駕車肇事致告訴人受傷後即行逃逸，殆如前述。綜上，本件事證明
    確，被告之犯行堪予認定，應依法論科。
三、按被告乙○○為從事駕駛業務之人，已如前述，伊因有前述駕駛上之過失，而使
    告訴人受傷之行為，係犯刑法第二百八十四條第二項前段之業務過失傷害罪；另
    伊駕駛上開車號動力交通工具汽車肇事，致告訴人受傷後逃逸之行為，係犯刑法
    第一百八十五條之四之駕駛動力交通工具肇事致人受傷逃逸罪。被告所犯上開二
    罪，犯意各別，構成要件互異，應予分論併罰。被告酒醉駕車因而致告訴人受傷
    ，依法應負刑事責任，所犯業務過失傷害罪部分，應依道路交通管理處罰條例第
    八十六條第一項規定加重其刑。又被告曾因賭博案件，於八十五年間經臺灣宜蘭
    地方法院判處有期徒刑六月，併科罰金四萬五千元確定，有期徒刑部分於八十五
    年五月七日易科罰金執行完畢，有臺灣高等法院被告全國前案紀錄表在卷可憑，
    其於五年以內再犯上開有期徒刑以上各罪，為累犯，均應依刑法第四十七條規定
    加重其刑。被告所犯業務過失傷害罪部分，既有酒醉駕車致人受傷及累犯兩種刑
    之加重事由，應遞予加重。爰審酌酒後駕車之危害及酒後不應駕車之觀念，已透
    過學校教育、政令宣導及各類媒體廣為介紹傳達各界週知多年，被告對於酒後不
    能駕車，及酒醉駕車之危險性，應有相當之認識，詎其明知飲酒致醉，不能安全
    駕駛，猶駕車上路，顯心存僥倖，並乏尊重其他用路人生命、財產安全之觀念，
    已至為可訾，而其尚怠於履行駕車應盡之注意義務，致告訴人受傷，駕駛態度輕
    率，過失程度非輕，應予非難，兼衡告訴人所受傷害之部位、傷勢，及遽遭此等
    傷害，除肉體受有相當之痛苦外，並增生活行動上之不便，身心俱受折磨，及被
    告犯後矢口否認肇事逃逸情節、迄未賠償告訴人所受損害等情狀，分別量處各罪
    如主文所示之刑，並定其應執行之刑。
據上論結，依刑事訴訟法第二百九十九條第一項前段，道路交通管理處罰條例第八十
六條第一項，刑法第二百八十四條第二項前段、第一百八十五條之四、第四十七條、
第五十一條第五款，罰金罰鍰提高標準條例第一條前段，判決如主文。
本案經檢察官丙○○到庭執行職務
中　　　華　　　民　　　國　　　九十一　　　年　　　十  　　月　　八　　日
                                    臺灣臺北地方法院交通法庭
                                        法　官  陳婷玉
右正本證明與原本無異。
如不服本判決，應於判決送達後十日內，向本院提出上訴狀。
                                          書記官
中　　　華　　　民　　　國　　　九十一　　　年　　　十　　　月　　五　　日
